臺灣臺北地方法院刑事裁定　
111年度毒聲字第155號
聲  請  人  臺灣臺北地方檢察署檢察官
被      告  譚精忠


上列被告因違反毒品危害防制條例案件（110年度毒偵緝字第415
號），觀察勒戒案件，經檢察官提起公訴，本院裁定如下：
    主  文
譚精忠施用第二級毒品，應送勒戒處所觀察、勒戒，其期間不得
逾貳月。
    理  由
一、聲請意旨略以：被告譚精忠基於施用第二級毒品甲基安非他
    命之犯意，先後於：㈠民國109年2月18日中午某時許，在臺
    北市○○區○○○路0段00巷00○00號2樓，以將毒品置入玻璃球內
    燒烤吸食煙霧之方式，施用甲基安非他命1次；㈡110年2月3
    日12時10分於臺灣臺北地方檢察署觀護人室採尿回溯96小時
    內某時，在不詳處所，以將毒品置入玻璃球內燒烤吸食煙霧
    之方式，施用甲基安非他命1次，爰依毒品危害防制條例第2
    0條第1項、觀察勒戒處分執行條例第3條第1項規定，聲請裁
    定將被告送勒戒處所觀察、勒戒等語。
二、按甲基安非他命為毒品危害防制條例第2條第2項第2款所列
    之第二級毒品。次按犯毒品危害防制條例第10條第2項之施
    用第二級毒品罪者，檢察官應聲請法院裁定，令被告入勒戒
    處所觀察、勒戒，其期間不得逾2月，毒品危害防制條例第2
    0條第1項定有明文。又被告因施用毒品，經檢察官依刑事訴
    訟法第253條之1第1項、第253條之2規定，為附命完成戒癮
    治療之緩起訴處分，不論有無完成戒癮治療，亦不問附命完
    成戒癮治療之緩起訴處分是否經撤銷，均與觀察、勒戒執行
    完畢之情形有別，不能等同曾受觀察、勒戒之處遇（最高法
    院110年度台上字第2096、4839號判決意旨參照）。
三、被告上開2次施用第二級毒品犯行，有以下證據可資認定：
　㈠被告於上開一、㈠所述之時、地，施用甲基安非他命之事實，業據被告於警詢及偵訊中坦承不諱（見毒偵字第645號卷第14、15、63頁），經員警採得其尿液檢體送驗，結果呈安非他命、甲基安非他命陽性反應等情，另其交付警方扣押之白色結晶1袋（驗餘淨重0.6638公克）、吸食器1組、殘渣袋1袋，經送驗結果，均檢出甲基安非他命成分，有臺北市政府警察局偵辦毒品案件尿液檢體委驗單（尿液檢體編號：135654）、台灣尖端先進生技醫藥股份有限公司109年3月3日出具之濫用藥物檢驗報告（尿液檢體編號：135654）、交通部民用航空局航空醫務中心109年3月2日航藥鑑字第0000000號毒品鑑定書在卷可佐(見毒偵字第645號卷第77、83、85頁），足認被告上開任意性自白與事實相符，被告此部分施用第二級毒品之犯行，堪以認定。
　㈡被告於上開一、㈡所述之時間，施用甲基安非他命之事實，業
    據被告於偵訊中坦承不諱（見毒偵緝字第415號卷第35、36
    頁），並有臺灣臺北地方檢察署施用毒品犯尿液檢體監管紀
    錄表、採尿報到編號表、程序確認單、台灣尖端先進生技醫
    藥股份有限公司110年2月26日出具之濫用藥物檢驗報告在卷
    可憑（見毒偵字第1244號卷第5至13頁），足認被告前揭任
    意性自白與事實相符，被告此部分施用第二級毒品甲基安非
    他命之犯行，亦堪認定。至被告於偵訊中雖稱其係在上海某
    KTV包廂內施用毒品云云，惟查被告於110年1月1日起至同年
    2月3日止，並無入出境紀錄，有入出境資訊連結作業查詢結
    果在卷可憑（見本院卷第11頁），足認被告所述不實，附此
    敘明。
四、本件聲請應予准許之理由：
　㈠聲請人就被告上開一、㈠施用第二級毒品之犯行，曾於109年6月30日以109年度毒偵字第645號，為附命戒癮治療之緩起訴處分，並經臺灣高等檢察署於109年7月22日以109年度上職議字第6479號駁回職權送再議而確定，履行期間自109年7月22日起至111年3月21日止、緩起訴期間則自109年7月22日起至111年7月21日止，有上開緩起訴處分書、臺灣高等檢察署處分書、臺灣高等法院被告前案紀錄表在卷可稽（見毒偵字第645號卷第137至145頁，本院卷第9頁）。嗣被告於履行期間之110年2月3日12時10分，經觀護人通知採尿，其尿液檢驗結果呈安非他命類陽性反應，經聲請人以被告違反刑事訴訟法第253條之2第1項第8款規定，以110年度撤緩字第79號撤銷緩起訴處分，有該處分書在卷可參（見撤緩字第79號卷第29、30頁）。是依前開說明，不論被告有無完成戒癮治療，均難認事實上已等同接受「觀察、勒戒或強制戒治」執行完畢，且就被告上開一、㈠所示施用第二級毒品之行為，雖曾經緩起訴處分確定，然該緩起訴處分既經撤銷確定，自應回復為原緩起訴處分不存在之狀態，是就上開一、㈠所示部分檢察官仍得依修正後同條例第20條第1項規定聲請觀察勒戒。
　㈡又被告前未曾因施用毒品，經法院裁定送觀察、勒戒處分，
    有臺灣高等法院被告前案紀錄表在卷可憑。參以被告就上開
    一、㈠所示施用第二級毒品之行為，曾經緩起訴處分確定，
    卻未能遵守緩起訴處分所附條件，致該緩起訴處分遭撤銷，
    已如前述，因此檢察官斟酌上情後，認本件不宜再為緩起訴
    處分，逕向本院聲請裁定將被告送勒戒處所觀察、勒戒，並
    無違法或裁量權濫用之情事。綜上，本件聲請，經核於法並
    無不合，應予准許。
五、依毒品危害防制條例第20條第1項，觀察勒戒處分執行條例
    第3條第1項規定，裁定如主文。　　
中　　華　　民　　國　　111 　年　　3 　　月　　30　　日
　　　　　　　　　刑事第十二庭  法　官　張敏玲
以上正本證明與原本無異。
如不服本裁定，應於裁定送達後5日內向本院提出抗告狀。因疫
情而遲誤不變期間，得向法院聲請回復原狀。
                                書記官  周尚諭
中　　華　　民　　國　　111 　年　　3 　　月　　30　　日